【裁判字號】    99,易,1040
【裁判日期】    990514
【裁判案由】    竊盜
【裁判全文】
臺灣臺中地方法院刑事判決              99年度易字第1040號
公  訴  人  臺灣臺中地方法院檢察署檢察官
被      告  戊○○
上列被告因竊盜案件，經檢察官提起公訴（99年度偵字第4469號）
，本院判決如下：
    主    文
戊○○竊盜，累犯，處有期徒刑肆月，如易科罰金以新台幣壹仟
元折算壹日，鑰匙貳支沒收；又竊盜，未遂，累犯，處拘役拾
日，如易科罰金以新台幣壹仟元折算壹日。
       犯罪事實
一、戊○○曾於民國（下同）97年間，因竊盜案件經本院及臺灣
    彰化地方法院分別判處有期徒刑4月、8月確定，合併定應執
    行有期徒刑10月，甫於98年8月31日執行完畢；猶不知悔改
    ，復意圖為自己不法之所有，於99年1月25日上午7時前某時
    ，在臺中縣大里市○路街11之6號前，以其所有之鑰匙發動
    電門鎖之方式，竊取丁○○所有車牌號碼XP2-536號重型機
    車，得手後留供己用。嗣戊○○將竊自其母乙○○所有之車
    牌號碼GU2-122號機車車牌（親屬間竊盜罪部分未據乙○○
    提出告訴），懸掛於上開機車上供己使用。迨於99年2月16
    日上午9時50分許，戊○○又意圖為自己不法之所有，騎乘
    上開機車至臺中市○○區○○路29號之永興宮，於進入宮內
    乘無人在場之際，以腳踢香油錢櫃破壞櫃門使之凹陷，讓香
    油錢自櫃門間縫隙掉落地上再加以撿拾之方式，著手竊取由
    丙○○所管領之香油錢，惟因腳踢香油錢櫃之聲響過大，經
    丙○○發現上情後報警，嗣經警於同日上午10時20分許，在
    臺中市○○區○○路571之1後方查獲，並扣得戊○○所有上
    開鑰匙2支。
二、案經丙○○訴由臺中市警察局第六分局報告臺灣臺中地方法
    院檢察署檢察官偵查起訴。
         理  由
一、證據能力方面：
  (一)按現行刑事訴訟法為保障被告之反對詰問權，排除具有虛偽
    危險性之傳聞證據，以求實體真實之發現，於該法第159 條
    第1項明定被告以外之人於審判外之言詞或書面陳述，除法
    律有規定者外，不得作為證據。而刑事訴訟法第159條之1至
    159條之4有傳聞法則之例外規定，且被告以外之人於審判外
    之陳述，雖不符前4條之規定，而經當事人於審判程序同意
    作為證據，法院審酌該言詞陳述或書面陳述作成時之情況，
    認為適當者，亦得為證據；當事人、代理人或辯護人於法院
    調查證據時，知有第159條第1項不得為證據之情形，而未於
    言詞辯論終結前聲明異議者，視為有前項之同意，刑事訴訟
    法第159條之5定有明文。本件關於證人丙○○、賴晏逵於警
    詢中之證述，均係屬被告以外之人於審判外之陳述，而檢察
    官、被告並未就上開陳述有所爭執，且迄於言詞辯論終結前
    ，均未主張有刑事訴訟法第159條第1項不得為證據之情形，
    是應認已同意作為證據，且經本院審酌後，認無不適當之情
    形，應認具有證據能力，合先敘明。
  (二)次按被告以外之人於偵查中向檢察官所為之陳述，除顯有不
    可信之情況者外，得為證據，刑事訴訟法第159條之1第2項
    定有明文。依現階段刑事訴訟法之規定，檢察官代表國家偵
    查犯罪、實施公訴，必須對於被告之犯罪事實負舉證之責，
    依法有訊問被告、證人及鑑定人之權，證人、鑑定人且須具
    結，實務運作上，偵查中檢察官向被告以外之人所取得之陳
    述，原則上均能遵守法律規定，不致違法取供，其可信性極
    高。又刑事訴訟法並無檢察官於偵查中訊問證人時，應予被
    告詰問機會之規定，故證人於檢察官偵查中訊問時未經被告
    進行詰問，仍有證據能力（最高法院96年度台上字第2786號
    判決意旨參照）。查本件證人丙○○於檢察官訊問時具結後
    所為之陳述，未見有受任何不當外力之干擾，檢察官於偵查
    時復無不法取供之情事，被告於本院審理時亦未主張檢察官
    有何違背法定程序而對證人丙○○取供之情形，則依上開說
    明，證人丙○○於檢察官訊問時所為之陳述，均有證據能力
    。
二、認定犯罪事實所憑之證據及理由：
  (一)被告戊○○（下稱被告）於偵訊及本院審理中，對上開竊取
    車牌號碼XP2-536號重型機車之事實，均坦承不諱，核與被
    害人丁○○之代理人賴晏逵於警詢時證述之情節相符，復有
    臺中市警察局第六分局扣押物品目錄表、贓物認領保單、臺
    中縣警察局車輛協尋電腦輸入單、查獲現場照片、車籍查詢
    - 基本資料詳細畫面等附卷足資佐證，並有鑰匙2支扣案可
    稽，堪認被告上開自白與事實相符，應堪採信。本件事證明
    確，被告上開竊取機車之犯行堪予認定。
  (二)訊據被告矢口否認有前開竊取香油錢未遂之犯行，辯稱：伊
    當天在永興宮，因見香油錢櫃下方有老鼠，伊為了驅趕老鼠
    ，才以腳往香油錢櫃下方之支腳踢，當時並非要竊取香油錢
    櫃內之金錢；且當天因伊騎乘贓車前往永興宮而生心虛，才
    逕行逃離現場的云云。惟查：
  (1)被告確實有上開竊取香油錢未遂之犯行，業據證人丙○○於
    警、偵訊及本院審理中證述屬實。
  (2)再被告於當天確實係用腳踢香油錢櫃正面鐵板之事實，亦據
    證人丙○○於偵、審中證述明確，且該香油錢櫃正面鐵板確
    實有遭踢凹之情形，此觀卷附之照片自明（見偵查卷第20頁
    ），因此，被告辯稱其當時僅用腳踢香油錢櫃下方之支腳，
    並用以驅趕老鼠云云，核與事實不符，難以採信。
  (3)又被告當天係騎乘其竊取之XP2-536號重型機車，但卻懸掛
    其母乙○○所有之車牌號碼GU2-122號機車車牌前往永興宮
    ，已見被告有不法所有之意圖；且被告於偵查中亦承認曾其
    因好奇而有看香油錢櫃裡面有多少錢云云（見偵查卷第24頁
    ），更足認被告確實有不法所有之意圖，否則何須觀看香油
    錢櫃裡面有無金錢？
  (4)另永興宮之香油錢櫃確實可以從正面鐵板處踢打後，可從正
    面下緣（即正面與下面鐵板接縫處之前方）掉落下零錢之事
    實，亦經證人丙○○於偵、審中證述在卷，堪認被告以腳踢
    香油錢櫃正面鐵板之行為，確實能竊取香油錢櫃內之款項；
    此外，復有永興宮之香油錢櫃照片數張附卷可資佐證。
  (5)綜上所述，被告前開所辯，除與常情有違外，復與前開證據
    所顯示之事實不符，其所為辯解應屬事後卸責之詞，不足採
    信。本件事證明確，被告此部分犯行，亦堪予認定。
三、論罪科刑之理由：
    核被告所為係犯刑法第320條第1項之竊盜罪及同法第320 條
    第3項、第1項之竊盜未遂。被告所犯上開二罪犯意個別、行
    為態樣不同，應予分論併罰。被告有犯罪事實欄所載之論罪
    科刑執行情形，有臺灣高等法院被告前案紀錄表在卷可參，
    其前受有期徒刑之執行完畢後，5年以內故意再犯本件有期
    徒刑以上之罪，均為累犯，均應依刑法第47條第1項之規定
    ，加重其刑；又被告就竊取永興宮之香油錢部分，雖已著手
    於竊盜行為之實施，惟尚未達竊得財物之結果，為未遂犯，
    本院衡其犯罪情節，認為合依刑法第25條第2項之規定，爰
    就此部分犯行減輕其刑，並先加後減之。爰審酌被告素行不
    良，身強體健卻不思努力，反而覬覦被害人之財物，惡性非
    輕，暨犯後坦承部分犯行、否認部分犯行之態度，且所竊取
    之財物價值非鉅等一切情狀，分別量處如主文所示之刑，並
    諭知易科罰金之折算摽準，以示逞儆。至被告犯罪所使用之
    鑰匙2支，為被告所有，並供本件犯罪使用，業據被告陳明
    在卷，爰併予宣告沒收。雖到庭檢察官對被告求刑有期徒刑
    一年，並要求對被告依竊盜犯贓物犯保安處分條例之相關規
    定諭知強制工作之保安處分；然本院酌以上情，並衡以被告
    竊取之財物，尚非昂鉅，因認量處被告如主文所示之刑，已
    足以懲治其本案之竊盜犯行，且依竊盜犯贓物犯保安處分條
    例第2條第4項之規定，應執行之刑未達一年以上者，不適用
    該條例之規定，本件被告經本院判處之刑未達一年，尚不合
    於依竊盜犯贓物犯保安處分條例之相關規定諭知強制工作之
    要件，爰不予宣告強制工作，附為敘明。
據上論斷，應依刑事訴訟法第299條第1項前段，刑法第320條第
1項、第3項、第25條第2項、第47條第1項、第41條第1項前段、
第38條第1項第2款，判決如主文。
本案經檢察官甲○○到庭執行職務
中    華    民    國    99    年    5     月    14    日
                    刑事第一庭  法  官  何志通
以上正本證明與原本無異。
如不服本判決應於收受送達後10日內向本院提出上訴書狀，並應
敘述具體理由；其未敘述上訴理由者，應於上訴期間屆滿後20日
內向本院補提理由書（均須按他造當事人之人數附繕本）「切勿
逕送上級法院」。
                                書記官  黃麗鈺
中    華    民    國    99    年    5     月    14    日

司法院資訊處製作；財團法人民間司法改革基金會備份。
